# 请教陈版一个关于更换中介机构审计数据不一致的问题

提问人：辉哥 2017 时间：2017-11-28 10:32:35
你好陈版主，如果IPO申报期间更换了中介机构，但是后任会计师发现了前任会计师的一些数据错误，尤其现金流量表的编制差异较大，但是前任会计师拒不提供底稿，后任会计师应怎么处理？

回答人：chenyiwei
根据《发行监管问答——在审首发企业中介机构被行政处罚、更换等的处理（ 2016 年 12 月 9 日修订）》，“更换保荐代表人、律师事务所、会计师事务所或签字律师、会计师的，更换后的机构或个人需要重新进行尽职调查并出具专业意见，保荐机构应进行复核。如保荐机构认为新出具的文件与原机构或个人出具的文件内容无重大差异的，则继续安排后续审核工作。如保荐机构认为有重大差异的，则依据相关规定进行相应处理；已通过发审会的，需重新上发审会。”。
以后任会计师新出具的报告后附的审定报表为准。不论前任是否配合，后任都必须保证自身的调整建议有充分的证据支持。